# 求助陈版主和各位审计大咖 - 同一控制下企业合并合并报表的期初日问题

提问人：wx_62c534ea0b1e 时间：2022-07-27 10:07:53
2021 年 6 月，A集团公司新设立B公司，但B公司 2021 年未建账、未编制财务报表。 2022 年 4 月，A集团公司将C公司无偿划转至B公司，形成同一控制下企业合并（其中C公司 2021 年已经成立、建账并编制报表）。
请问，这种情况下， 2022 年度B公司编制合并财务报表时的期初日为 2022 年初还是 2022 年 4 月（B公司首次编制个别财务报表日）？

回答人：chenyiwei
2022 年 1 月 1 日，B公司已成立，故其 2022 年度的个别报表和合并报表的编制期限都是全年。